臺灣臺北地方法院刑事判決　　　　　　　94年度易字第1842號
公　訴　人　臺灣臺北地方法院檢察署檢察官
被　　　告　甲○○
上列被告因傷害等案件，經檢察官提起公訴（94年度偵字第1474
2 號），嗣經被告於準備程序為有罪之答辯，經本院合議庭裁定
行簡式審判程序，判決如下：
    主  文
甲○○對於公務員依法執行職務時，施強暴，處拘役肆拾日，如
易科罰金，以佰元折算壹日；又於公務員依法執行職務時，當
場侮辱，處拘役拾日，如易科罰金，以佰元折算壹日；應執
行拘役陸拾日，如易科罰金，以佰元折算壹日，緩刑貳年。
    事  實
一、甲○○為大貨車之隨車工人，其於民國94年8月9日飲用酒類
　　後（未達0.5MG／L），隨大貨車運送貨物至臺北市○○區○
    ○路6 號之世貿三館。嗣於同日17時20分許，該大貨車欲在
    世貿三館東側人行道卸貨施工時，遭正在執行服務站勤務之
    臺北市政府警察局信義分局三張犁派出所之警員黃建發勸導
    駛離，甲○○乃心生不滿，下車質問黃建發，並基於侮辱公
    務員之犯意，以「王八蛋」、「雞八」等語當場辱罵黃建發
    （公然侮辱部分業經黃建發於本院審理時撤回告訴，詳後所
    述），因黃建發拿錄音機要錄音而作罷，詎又另行基於妨害
    公務之故意，於黃建發正在執行前開勤務時，手持鋁梯撞擊
    黃建發，並施以拳打腳踢，致黃建發受有頭部外傷及臉部擦
    傷等傷害（傷害部分業據黃建發撤回告訴，詳後所述）。嗣
    經黃建發呼叫警力前往支援，始將之制伏在地。
二、案經臺北市政府警察局信義分局報告臺灣臺北地方法院檢察
    署檢察官偵查起訴。
    理  由
一、上揭犯罪事實，業據被告甲○○於本院準備程序及審理時坦
    認不諱（見本院94年12月5 日準備程序及審判筆錄），核與
    證人黃建發於偵查中指稱：其當日執行公務有穿制服，被告
    在世貿三館施工，一開始罵伊「王八蛋」、「雞八」等語，
    伊拿錄音機要錄音，被告就閃得遠遠，嗣後被告去拿工具鋁
    梯，經過伊身邊時，故意撞伊，並用手揮打伊頭部、臉部，
    且用腳踢伊肚子等語（見94年度偵字第14742 號卷第45頁）
    ，大致相符，並經當時亦在臺北世界貿易中心第三展覽大樓
    之證人陳宜萱於警詢時證述：當時伊看見黃建發員警在世貿
    三館疏導交通，被告因卸貨問題，先用鋁梯打警察黃建發，
    又徒手攻擊警察黃建發的頭部、臉部等語（見上開偵查卷第
    13頁至15頁），以及證人蘇慈閔於警詢及偵查中證稱：被告
    與乙○○○○因停車問題，發生爭執，隨後伊就聽到「王八
    蛋」之類言語辱罵警員，嗣後被告走近警察揮拳毆打警察等
    語（見上開偵查卷第16頁至17頁、第45、46頁）屬實，且有
    黃建發出具之報告書1紙、受傷照片1紙、臺北醫學大學附設
    醫院診斷證明書1紙附卷可參（見上開偵查卷第7至9、19 頁
    ），被告出於任意性之自白與事實相符，應堪採信，本件事
    證明確，被告犯行足堪認定。
二、被告於乙○○○○執行上開職務時，以前開言語當場辱罵，
    又施以強暴，核其所為，係犯刑法第140條第1項之侮辱公務
    員罪、第135條第1項之對於執行職務公務員施以強暴罪。其
    所犯對於執行職務公務員施以強暴罪及侮辱公務員罪，犯意
    各別，罪名不同，應分論併罰之。又被告對於執勤警員黃建
    發於依法執行職務時，以鋁梯攻擊，繼以徒手毆打警員黃建
    發頭部、臉部，均是於同地為之，且時間密接，足見被告顯
    然係以單一之妨害公務之犯意，接續為之，故僅論以一妨害
    公務之行為，併此敘明。爰審酌被告僅因停車卸貨施工未果
    ，即辱罵及施強暴予執行職務中之員警，危害國家公務之執
    行，但犯後坦承犯行，尚有悔意，警員黃建發亦表示原諒之
    意，暨被告之生活狀況、品行、智識程度、犯罪之目的、手
    段等一切情狀，分別量處如主文所示之刑，並均諭知易科罰
    金之折算標準，並定其應執行刑及諭知易科罰金之折算標準
    。末查被告前未曾受有期徒刑以上刑之宣告，此有臺灣高等
    法院被告前案紀錄表存卷可按，且業與警員黃建發和解，有
    本院94年12月5 日準備程序筆錄可稽，經此偵、審之教訓，
    當知所警惕，而無再犯之虞，本院認前開對其宣告之刑，以
    暫不執行為適當，爰併予宣告緩刑二年，以啟自新。
三、公訴意旨另以：被告甲○○於94年8月9日隨大貨車運送貨物
    至臺北市○○區○○路6 號之世貿三館。嗣於同日17時20分
    許，該大貨車欲在世貿三館東側人行道卸貨時，遭臺北市政
    府警察局信義分局三張犁派出所之警員黃建發勸導駛離，被
    告乃心生不滿，當場辱罵以「王八蛋」、「雞八」，並基於
    傷害之犯意，手持鋁梯撞擊告訴人黃建發之背部，且施以拳
    打腳踢，致其受有頭部外傷及臉部擦傷等傷害，因認被告並
    涉犯刑法第309條第1項之公然侮辱罪嫌（起訴書漏未記載此
    部分應適用之法條）、同法第277條第1項之傷害罪嫌。按告
    訴乃論之罪，告訴人於第一審辯論終結前得撤回其告訴，又
    告訴經撤回者，應諭知不受理之判決，刑事訴訟法第238 條
    第1項、第303 條第3款定有明文。本件告訴人黃建發告訴被
    告公然侮辱罪及傷害罪嫌，係涉犯刑法第309條第1項（起訴
    書漏未記載此部分應適用之法條）、刑法第277條第1項之罪
    嫌，依同法第314條、第287條之規定，須告訴乃論。茲據告
    訴人黃建發撤回公然侮辱及傷害部分告訴，有本院94年12月
    5 日準備程序筆錄及告訴人出具之刑事撤回告訴狀在卷可稽
    ，惟因公訴人認此公然侮辱及傷害部分之犯行，分別與前開
    起訴論罪之當然侮辱公務員罪、妨害公務執行罪部分有想像
    競合犯之裁判上一罪關係（此並經蒞庭檢察官於蒞庭時予以
    補充），爰不另為不受理之諭知，併此敘明。
據上論斷，依刑事訴訟法第第299條第1項前段、第273條之1第1
項，刑法第135條第1項、第140條第1項、第51條第6 款、第41條
第1項前段、第74條第1款，罰金罰鍰提高標準條例第1 條前段、
第2條，判決如主文。
本案經檢察官趙雪瑛到庭執行職務。
中　　華　　民　　國　　94　　年　　12　　月　　19　　日
　　　　　　　　　刑事第五庭法　官　賴秀蘭
以上正本證明與原本無異。
如不服本判決，應於判決送達後10日內，向本院提出上訴狀。
　　　　　　　　　　　　　　書記官　陳惠娟
中　　華　　民　　國　　94　　年　　12　　月　　22　　日
附錄：本案論罪科刑法條全文
刑法第140條：
於公務員依法執行職務時，當場侮辱，或對於其依法執行之職務
公然侮辱者，處6月以下有期徒刑、拘役或100元以下罰金。
對於公署公然侮辱者亦同。
刑法第135條：
對於公務員依法執行職務時，施強暴脅迫者，處 3 年以下有期徒
刑、拘役或 300 元以下罰金。
意圖使公務員執行一定之職務或妨害其依法執行一定之職務或使
公務員辭職，而施強暴脅迫者，亦同。
犯前二項之罪，因而致公務員於死者，處無期徒刑或 7 年以上有
期徒刑；致重傷者，處3年以上、10年以下有期徒刑。
